臺灣高等法院臺南分院刑事判決
109年度侵上訴字第1514號
上  訴  人  臺灣臺南地方檢察署檢察官
被      告  江旭峰


上列上訴人因被告妨害性自主案件，不服臺灣臺南地方法院109
年度侵訴字第32號中華民國109年8月26日第一審判決（起訴案號
：臺灣臺南地方檢察署108年度偵字第19081號），提起上訴，本
院判決如下：
    主  文
上訴駁回。
    事  實
一、甲○○於民國108 年4 月初透過交友軟體「探探」認識甲女（
    93年5 月27日生，代號AC000-A108196 ，真實姓名詳卷），
    雙方於同年4 月17日交往成為男女朋友。詎甲○○明知甲女斯
    時為十四歲以上未滿十六歲女子，性自主及判斷能力未臻成
    熟，竟基於與十四歲以上未滿十六歲女子性交之各別犯意，
    於甲女合意之情況下，先後於108 年6 月5 日10時許、同年
    6 月5 日15時許、同年6 月6 日10時許、同年6月6 日15時
    許，分別在其臺南市○市區○○路00巷0 號0 樓租屋處，同以
    陰莖插入陰道方式，對甲女性交得逞，前後計4 次。
二、案經甲女及甲女之母（代號AC000-A108196A，下稱A女）訴
    請臺南市政府警察局新化分局報告臺灣臺南地方檢察署檢察
    官偵查起訴。
    理  由
一、本件當事人於本院準備程序時，均明示同意有證據能力（本
    院卷第86頁），且於本院審理時，經逐一提示後，迄於言詞
    辯論終結前，未聲明異議，本院認該些證據做成之過程、內
    容均具備任意性、合法性，其陳述與本件待證事實具有關聯
    性，合於一般供述證據之採證基本條件，且證明力非明顯過
    低，以之作為證據，均屬適當，依刑事訴訟法第159條之5第
    1項規定，皆有證據能力。
二、認定犯罪事實所憑之證據及理由
　　訊據被告對於上述犯行供承不諱，並坦言知悉甲女當時年紀
    （警卷第2 至4 頁、偵卷第77至78頁、原審卷第68、96、98
    頁），核與甲女指證情節相符（警卷第13至17頁、偵卷第27
    至29頁），而甲女於案發時年齡為14歲以上未滿16歲，則有
    其代號與真實姓名年籍對照表（見警卷末證物袋）可按。事
    證明確，被告犯行洵堪認定，應依法論科。
三、核被告所為，均係犯刑法第227 條第3 項對於十四歲以上未
    滿十六歲女子為性交罪。其所犯4 罪，犯意各別、行為互殊
    ，應分論併罰。又上開對幼女性交罪，係以被害人年齡十四
    歲以上未滿十六歲為要件，屬對兒童或少年犯罪之特別規定
    ，無須再依兒童及少年福利與權益保障法第112 條第1 項前
    段加重其刑。
四、駁回上訴之理由
　㈠原判決以被告上述犯行，罪證明確，依刑法第227 條第3 項
    、第51條第5 款規定，並審酌被告明知甲女於行為時，為十
    四歲以上未滿十六歲之女子，心智發育未臻健全，對於性行
    為缺乏完全自主判斷能力，竟不顧年幼甲女身心之健全發展
    而對之性交，應予非難，惟考量其與甲女為男女朋友，因兩
    情相悅無法克制己身性慾而犯本案之犯罪動機與目的、其犯
    罪手段平和、坦承犯行，尚有悔意，且先前曾與甲女論及婚
    嫁，但就聘金及喜餅數量雙方談不攏，致未能與甲女民事調
    解成立（參見原審卷第49頁）之犯罪後態度，兼衡被告無前
    科，素行良好、行為時年僅18歲，暨其陳明之智識程度、家
    庭經濟、生活狀況（原審卷第99頁）等一切情狀，各量處有
    期徒刑2 月。定應執行刑部分，並審酌被告係於一定期間內
    多次犯下罪質相同之數罪、侵害之被害法益同一、與甲女係
    兩情相悅之男女朋友關係、犯罪次數、各次犯行間隔等情，
    並綜合考量上述科刑審酌情狀及被告執行刑之教化效果，本
    諸刑罰經濟與責罰相當原則，兼顧對於被告之儆懲與更生，
    再參諸刑法第51條第5 款原係採取限制加重原則，而非累加
    原則之意旨，定應執行有期徒刑6月，核其認事用法並無不
    當，量刑亦屬妥適。
　㈡檢察官上訴意旨略以：被告所為造成甲女身心受創，出現自
    殘現象，被告與其母親有關與被告論及婚嫁，均屬搪塞之詞
    ，且未能與甲女成立調解，犯後態度不佳，原審量刑尚嫌過
    輕等語。
　㈢惟按量刑是否正確或妥適，端視在科刑過程中對於各種刑罰
    目的之判斷權衡是否得當，以及對科刑相關情狀事證是否為
    適當審酌而定。原審判決已具體審酌被告犯行有礙年幼甲女
    身心健全發展，甲女與被告間之關係，犯罪動機與目的、手
    段平和、坦承犯行，先前曾與甲女論及婚嫁，但就聘金及喜
    餅數量雙方談不攏，致未能與甲女民事調解成立（參見原審
    卷第49頁）之犯罪後態度，及素行良好、行為時年僅18歲，
    暨其陳明之智識程度、家庭經濟、生活狀況等一切情狀而為
    量刑，並綜合參酌上述量刑審酌事項及被告執行刑之教化效
    果，本諸刑罰經濟與責罰相當原則，兼顧對於被告之儆懲與
    更生而定應執行刑，核與刑法第57條之規定無違，既未逾越
    法定刑度，復未濫用自由裁量權限而有輕重失衡之處，或有
    違反比例原則、平等原則之情，難謂其就上開4 罪量刑及所
    定之應執行刑有何過輕之處。且原審量刑已審酌本案造成甲
    女身心發展受損之狀態，另原審量刑情狀所述被告與甲女曾
    論及婚嫁，因聘金與喜餅等項未談妥而未成，亦確有原審調
    解案件進行單可據（原審卷第47至49頁），可見被告確有意
    對其犯行加以彌補，原審據以量處上述刑度，難認有過輕之
    情事。檢察官上訴主張原審量刑過輕，應無理由，其上訴應
    予駁回。
據上論斷，應依刑事訴訟法第368條，判決如主文。
本案經檢察官林慧美到庭執行職務，檢察官洪欣昇提起上訴，檢
察官鄭益雄到庭執行職務。
中　　華　　民　　國　　110 　年　　1 　　月　　28　　日
                  刑事第六庭    審判長法　官  張瑛宗
                                      法　官  李秋瑩
                                      法　官  林坤志
以上正本證明與原本無異。
如不服本判決應於收受送達後20日內向本院提出上訴書狀，其未
敘述上訴理由者，並得於提起上訴後20日內向本院補提理由書（
均須按他造當事人之人數附繕本）「切勿逕送上級法院」。
　　　　　　　　　　　　　　　　　　　書記官  凌昇裕
中　　華　　民　　國　　110 　年　　1 　　月　　28　　日
附錄本案論罪科刑法條：
中華民國刑法第227條
對於未滿十四歲之男女為性交者，處3 年以上10年以下有期徒刑
。
對於未滿十四歲之男女為猥褻之行為者，處6 月以上5 年以下有
期徒刑。
對於十四歲以上未滿十六歲之男女為性交者，處7 年以下有期徒
刑。
對於十四歲以上未滿十六歲之男女為猥褻之行為者，處3 年以下
有期徒刑。
第1 項、第3 項之未遂犯罰之。